【裁判字號】    92,抗,2586
【裁判日期】    920905
【裁判案由】    返還擔保金
【裁判全文】
臺灣高等法院民事裁定                            九十二年度抗字第二五八六號
    抗  告  人  乙○○
                壬○○
                            三.
                辛○○
                癸○○
                            號.
                丙○○
                            樓.
                己○○
                戊○○
                丁○○
                庚○○
右抗告人因與相對人甲○○間返還擔保金事件，對於中華民國九十二年四月三十日臺
灣桃園地方法院九十二年度聲字第一二九號裁定提起抗告，本院裁定如左：
    主      文
原裁定廢棄。
原法院八十四年度存字第八六號提存事件所提存之擔保金新台幣拾貳萬伍仟伍佰元
，准予返還抗告人。
聲請及抗告費用均由相對人負擔。
      理      由
一、本件抗告意旨略以：抗告人於九十一年九月五日曾具狀聲請撤銷本件假處分執行
    ，且該假處分裁定業經原法院撤銷確定在案，抗告人並經催告相對人行使權利，
    始向原法院請求返還擔保金。惟原法院竟以「．．．經查本院依職權調閱本院八
    十四年度全字第三一號假扣押卷宗及八十四年度執全字第九三號假扣押執行卷宗
    ，並未見聲請人有撤回假扣押執行之聲請，聲請人於催告相對人行使權利前，既
    尚未撤回假扣押之執行云云」為由，駁回抗告人之聲請，應有誤會，為此提起抗
    告等語。
二、按訴訟終結後，供擔保人證明已定二十日以上之期間，催告受擔保利益人行使權
    利而未行使者，法院應依其聲請，以裁定命返還提存物或保證書，民事訴訟法第
    一百零四條第一項第二款定有明文。至所謂訴訟終結，在假扣押或假處分所供之
    擔保，供擔保人依民事訴訟法第一百零六條準用同法第一百零四條第一項第二款
    規定，聲請以裁定命返還其擔保金之場合，必待假扣押或假處分之執行程序已撤
    銷，始得謂與民事訴訟法第一百零四條第一項第二款所定之「訴訟終結」相當，
    而得依該條款行使定期催告之權利（參照最高法院八十五年度台抗字第六四五號
    裁判意旨自明）。
三、查本件抗告人主張其已於九十一年九月五日具狀向原法院聲請撤銷上開假處分執
    行，並已於九十二年一月十三日以存證信函催告相對人行使權利，相對人業於同
    年月十五日收受該存證信函，該存證信函載明「本件假處分程序業已終結」等情
    ，已據其提出存證信函及回執影本等為證，復經本院依職權調閱八十四年度執全
    字第九三號卷宗查核屬實，自堪信為真實。相對人收受上述存證信函後，已知悉
    原假處分禁止其設置障礙物阻止通行之命令已經抗告人撤回而不再受限制，嗣後
    已不致有新損害產生。從而，抗告人依民事訴訟法第一百零六條準用同法第一百
    零四條第一項第二款規定，聲請裁定返還擔保金，即屬正當，應予准許。原法院
    未詳加調查，遽予駁回，自有未洽，抗告意旨指摘原裁定不當，聲明廢棄，為有
    理由，爰裁定如主文。
中      華      民      國    九十二    年      九      月      五      日
                                民事第八庭
                                    審判長法  官  鄭  三  源
                                          法  官  周  美  月
                                          法  官  王  淇  梓
正本係照原本作成。
如不服本裁定應於送達後十日內向本院提出抗告狀，並繳納抗告費新臺幣一千元。
中      華      民      國    九十二    年      九      月      八      日
                                          書記官  張  美  華


司法院資訊處製作；財團法人民間司法改革基金會備份。
